臺灣臺東地方法院臺東簡易庭裁定　　　100年度東秩字第15號
移送機關　　臺東縣警察局臺東分局
被移送人　　陳劍平
上列被移送人因違反社會秩序維護法案件，經移送機關以100年
度8月10日信警偵字第10000444757號移送書移送審理，本院裁
定如下：
    主  文
陳劍平不罰。
    理  由
一、本件移送意旨略以：被移送人陳劍平與被害人陳慶昌係兄弟
    關係，其2人於民國100年7月2日下午2時許（移送書誤載為1
    00年7月31日晚上9時許），在臺東縣臺東市○○路○段175號
    住處（移送書誤載為臺東縣臺東市○○路678號），因細故
    而爭吵，被移送人即徒手毆打被害人頭部（未成傷），爰認
    為上開被移送人涉有社會秩序維護法第87條第1款之行為等
    語。
二、按法院受理違反社會秩序維護法案件，除社會秩序維護法有
    規定外，準用刑事訴訟法之規定，社會秩序維護法第92條定
    有明文。復按犯罪事實應依證據認定之，無證據不得認定犯
    罪事實，刑事訴訟法第154條第2項定有明文。次按事實之認
    定，應憑證據，如未能發現相當證據，或證據不足以證明，
    自不能以推測或擬制之方法，以為裁判基礎；又認定不利於
    被告之事實，須依積極證據，苟積極證據不足為不利於被告
    事實之認定時，即應為有利於被告之認定，更不必有何有利
    之證據，此有最高法院40年臺上字第86號判例及30年上字第
    816號判例意旨可資參照。又依社會秩序維護法第45條第2項
    之規定，警察機關移請裁定之案件，該管簡易庭認為不應處
    罰為適當者，得逕為不罰之裁定。
三、經查，被移送人陳劍平固坦認有於上揭時、地，與其兄陳慶
    昌因故發生爭執之事實，但否認有上開移送機關所指加暴行
    於人之行為。本件被害人陳慶昌雖於警詢時證稱被移送人有
    以右手掌揮打其頭部，其沒有受傷等語（見警卷第3頁背面
    ），惟按被害人之陳述，固得據為認定事實之證據資料，然
    被害人與被告，係居於相反之立場，其所述被害情形，難免
    有虛偽陳述之危險，故被害人之陳述，須其指訴之內容無瑕
    疵，且與事實相符，始得採為認定被告不利之證據（最高法
    院95年度臺上字第5372號判決意旨參照），亦即被害人之陳
    述是否與事實相符，仍應調查其他證據，以資審認（最高法
    院52年度臺上字第1300號判例參照）。本件除被害人於警詢
    時之陳述外，另有刑案現場測繪圖1紙及現場照片2張在卷供
    參，但上開書證均乏相當之證據力而可為被害人陳述之補強
    證據，此外並無其他積極確切之證據，足以證明上開被移送
    人於上開時、地有加暴行於被害人之行為，依社會秩序維護
    法第45條第2項，應為不罰之諭知，爰裁定如主文所示。
中    華    民    國  100    年    8    月    23    日
                   臺東簡易庭   法 官  盧亨龍
以上正本證明與原本無異。
如不服本裁定，應於裁定送達後5日內向本院提出抗告狀（須附
繕本）。
「切勿逕送上級法院」
                               書記官  張俊良
中    華    民    國   100    年    8     月    23    日